【裁判字號】    99,抗,1193
【裁判日期】    991012
【裁判案由】    聲請定其應執行刑
【裁判全文】
臺灣高等法院刑事裁定                  99年度抗字第1193號
抗  告  人
即  受刑人  甲○○
上列抗告人因違反毒品危害防制條例等案件，不服臺灣桃園地方
法院中華民國99年8月31日定其應執行刑之裁定（99年度聲字第
3182號），提起抗告，本院裁定如下：
    主  文
原裁定撤銷。
甲○○犯如附表所示貳罪所處之刑，應執行有期徒刑拾壹月，如
易科罰金，以新臺幣壹仟元折算壹日。
    理  由
一、原裁定意旨略以：查受刑人甲○○前因犯毒品危害防制條例
    等案件，先後經原審判處如附表所示之刑，均經分別確定在
    案，茲檢察官聲請就受刑人所受數有期徒刑之宣告定其應執
    行之刑，原審法院（該案犯罪事實最後裁判之法院）審核各
    有關案卷後，認受刑人如附表所示犯行，確係在判決確定前
    所犯，聲請人之聲請為正當，應定其應執行之有期徒刑，經
    核受刑人之犯罪情節等一切情狀，認應以各刑合併之刑期定
    為其應執行之有期徒刑始為適當，爰裁定受刑人應執行之刑
    併諭知易科罰金之折算標準如主文所示等語。
二、抗告意旨略以：抗告人因施用毒品案件，先後經判處如原裁
    定附表各編號所示之有期徒刑6月、6月之刑，合計為有期徒
    刑1年，經原審定應執行刑為1年，均未予縮減，應屬不足，
    依法提起抗告，請求酌減其應執行刑云云。
三、經查:
  (一)按數罪併罰，宣告多數有期徒刑者，於各刑中之最長期以上
    ，各刑合併之刑期以下，定其刑期，刑法第51條第5款前段
    定有明文。次按法律上屬於自由裁量之事項，並非概無法律
    性之拘束，而刑法第51條定執行刑之立法意旨，除為便利執
    行外，尚以受刑人之利益為目的（參見最高法院84年臺非字
    第452號判決），故法院就定執行刑事項所為自由裁量權之
    行使，除不得逾越刑法第51條所規定範圍之外，尚應考量比
    例原則、公平正義原則之規範，體察法律之規範目的，使其
    結果實質正當，俾與立法本旨相契合。
  (二)本件受刑人所犯附表所示之罪，經原審分別判處如附表所示
    之刑，併諭知易科罰金之折算標準確定，有上開判決正本各
    一份附卷可稽。上開二罪符合定應執行刑之要件，在未定應
    執行刑前刑期總和為有期徒刑1年，原審法院定應執行刑後
    之刑度亦為有期徒刑1年，雖未逾越刑法第51條第5款所定法
    律之外部性界限，惟定應執行刑前後之刑期均相同，似與法
    律秩序之理念及目的不合，亦與未定執行刑無異，實係剝奪
    受刑人定執行刑之利益，揆諸上揭說明，自非妥適。受刑人
    提起抗告，指摘原裁定不當，為有理由，應由本院將原裁定
    撤銷，並自為裁定如主文第2項之所示。
據上論結，應依刑事訴訟法第413 條後段，刑法第51條第5 款、
第41條第1 項前段，裁定如主文。
中    華    民    國    99    年    10    月    12    日
                  刑事第六庭  審判長法  官  邱同印
                                    法  官  郭豫珍
                                    法  官  何信慶
以上正本證明與原本無異。
不得再抗告。
                                    書記官  高柑柏
中    華    民    國    99    年    10    月    13    日

司法院資訊處製作；財團法人民間司法改革基金會備份。
